# 整车召回维修的会计处理

提问人：wx_5f1faadd6ef0 时间：2022-08-24 10:25:09
请教版主，
现在大部分的整车厂的维修模式都是通过经销商，假设整车企业召回一批车，车辆的维修费用由企业承担，整车公司将零配件卖给经销商，经销商维修完讲费用charge给整车公司，整个业务里整车公司是否不应该确认对经销商的零配件销售收入？

回答人：chenyiwei
要考虑在这个过程中，经销商是否仅为整车厂履行召回责任过程中负责具体操作的代理人。实务中一般理解是代理人，因为对于整车厂销售给经销商的零配件，很可能是根据需要维修的召回车辆数来确定，且限定仅可用于召回车辆的维修，所以经销商实际不能控制这批零部件。相当于零部件的控制权还是直接由整车厂转移给客户的。所以经销商作为代理人不能确认收入、成本。
如果没有限定零部件的采购数量、使用范围等，而是与正常的维修部件一并处理，则可能可以满足确认销售收入的条件。

提问人：wx_5f1faadd6ef0 时间：2022-08-30 14:12:42
谢谢陈版，那从整车厂的角度是不是也不应该确认对经销商的收入

回答人：chenyiwei
如果经销商是代理人，则不确认对经销商的零部件销售收入。

提问人：wx_5f1faadd6ef0 时间：2022-08-30 16:48:55
谢谢陈版，那作为整车厂的角度考虑，是不是也不能作为收入确认，应该属于保修成本。

回答人：chenyiwei
可能可以这样理解。